【裁判字號】    94,易,1890
【裁判日期】    950123
【裁判案由】    竊盜
【裁判全文】
臺灣臺北地方法院刑事判決              94年度易字第1890號
公  訴  人  臺灣臺北地方法院檢察署檢察官
被      告  乙○○
上列被告因竊盜案件，經檢察官提起公訴（九十四年度偵字第一
二九六四號），因被告於準備程序中就被訴事實為有罪之陳述，
經本院告知簡式審判程序意旨，並聽取公訴人及被告之意見後，
本院合議庭裁定改由受命法官獨任依簡式審判程序審理，並判決
如下：
    主  文
乙○○共同踰越門扇竊盜，累犯，處有期徒刑捌月。
    事  實
一、乙○○前因恐嚇取財案件，經本院以八十七年度易字第二０
    四０號判處有期徒刑一年六月，並經臺灣高等法院以八十七
    年度上易字第四八一六號駁回上訴確定後，已於民國八十八
    年三月二十三日入監服刑，嗣於八十九年一月六日假釋出監
    ，且於八十九年九月八日縮刑期滿，假釋未被撤銷，徒刑即
    視為執行完畢。詎乙○○竟不知悔改，與丙○○（由本院另
    行判決）共同基於意圖為自己不法所有之犯意聯絡，由乙○○先於九十四年六月二十七日下午五時三十分許，向不知情
    之李竹枝借用車號ＥＡ-八二五九號自用小貨車，於同日晚
    間六時十九分許，駕駛上開車輛至甲○○所有、位於臺北市
    萬華區○○街○段一百二十巷四號之倉庫後，乙○○即下車
    走至該址大門口，其徒手攀爬該處一樓大門之鐵欄杆，而踰
    越鐵門入內後，即將上址一樓之鐵捲門打開，並駕駛前揭自
    用小貨車入內，隨後又電召丙○○前來，兩人即共同搭乘升
    降梯至上址三樓行竊，其等先後於同日晚間六時四十九分許
    、八時九分許，分批將其等在上址三樓竊得之打蛋機二台、
    壓縮機一台、消防機一台、衛生冰塊包裝機一台及輸送機一
    台，搬運至前揭自用小貨車上，且除衛生冰塊包裝機及輸送
    機各一台，係運至乙○○位於臺北市○○區○○街四五八巷
    二四號之住家庭院及對面路邊放置外，其餘打蛋機二台、壓
    縮機一台及消防機一台，則由乙○○、丙○○於當日載往他
    處變賣，得款新臺幣六千三百元則由二人朋分花用。嗣經甲○○調閱案發地點附近之監視錄影帶，查知作案用之車輛車
    號後報警處理，始循線查悉上情。
二、案經臺北市政府警察局萬華分局移送台灣台北地方法院檢察
    署檢察官偵查後起訴，復經本院合議庭裁定以簡式審判程序
    審理。
    理  由
一、上述犯罪事實，業據被告乙○○於本院審理時坦承不諱，核
    與被害人甲○○於警、偵訊時指述之情節相符；再案發當天
    李竹枝確實有將ＥＡ-八二五九號自小貨車借予乙○○使用
    ，而丙○○亦經乙○○之通知，至案發現場共同竊取上述機
    具等情，並經證人李竹枝、丙○○分別於警、偵訊時證述明
    確；又案發後警方持搜索票至乙○○住處搜索之結果，發現
    其住處庭院及對面路邊分別有甲○○失竊之衛生冰塊包裝機
    及輸送機各一台，並據乙○○之弟陳啟信於警詢時指陳詳盡
    。此外，復有贓物認領保管單、車籍作業系統—查詢認可資
    料、台北市政府警察局萬華分局武昌街派出所搜索／扣押筆
    錄、扣押物品目錄表及監視錄影光碟之勘驗筆錄各一份、實
    施搜索及扣押之現場照片四張、案發現場附近監視錄影器翻
    拍之照片二十張、ＥＡ-八二五九號自小貨車照片四幅以及
    案發現場照片十五張附卷可參；而上開各項事證又與乙○○
    前開自白相符，足見乙○○前述出於任意性之自白，確與事
    實相符，應堪採信。故本件事證明確，被告犯行堪以認定。
二、本案被告乙○○係以徒手攀爬越過大門欄杆之方式，進入王
    源淵之倉庫內行竊，故核其所為，係犯刑法第三百二十一條
    第一項第二款之踰越門扇竊盜罪。被告乙○○與丙○○就上
    開犯行，有犯意聯絡及行為分擔，均為共同正犯。再被告有
    如事實欄所載之犯罪科刑執行情形，有臺灣高等法院被告前
    案紀錄表一份附卷可查，其於有期徒刑執行完畢後五年內，
    再犯本件有期徒刑以上之罪，為累犯，應依刑法第四十七條
    規定加重其刑。爰審酌被告不思以正當方式獲取財物，徒謀
    不勞而獲，而竊取他人財物，危害社會治安匪淺，惟考量其
    犯罪所得尚非高昂，竊盜之手段亦未具有強烈之破壞性，且
    有部分贓物業已返還予被害人，得以減輕被害人之損失，以
    及被告於犯罪後坦承犯行，尚有悔意等一切情狀，量處如主
    文所示之刑。
據上論結，應依刑事訴訟法第二百七十三條之一第一項、第二百
九十九條第一項前段，刑法第三百二十一條第一項第二款、第四
十七條，判決如主文。
本案經檢察官孟令士到庭執行職務。
中    華    民    國    95    年    1     月    23    日
                  刑事第三庭    法  官  游士珺
上正本證明與原本無異。
如不服本判決，應於判決送達後10日內向本院提出上訴狀（應抄
附繕本）。告訴人或被害人如對於本判決不服者，應具備理由請
求檢察官上訴，其上訴期間之計算係以檢察官收受判決正本之日
期為準。
                                書記官  林素霜
中    華    民    國    95    年    1     月    24    日
附錄本案論罪科刑法條全文
中華民國刑法第321條
犯竊盜罪而有左列情形之一者，處6月以上、5年以下有期徒刑：
一於夜間侵入住宅或有人居住之建築物、船艦或隱匿其內而犯之
者。
二  毀越門扇、牆垣或其他安全設備而犯之者。
三  攜帶兇器而犯之者。
四  結夥三人以上而犯之者。
五  乘火災、水災或其他災害之際而犯之者。
六  在車站或埠頭而犯之者。
前項之未遂犯罰之。


司法院資訊處製作；財團法人民間司法改革基金會備份。
